【裁判字號】    98,訴,242
【裁判日期】    980617
【裁判案由】    偽造有價證券等
【裁判全文】
臺灣臺南地方法院刑事判決               98年度訴字第242號
公  訴  人  臺灣臺南地方法院檢察署檢察官
被      告  庚○○
指定辯護人  本院公設辯護人丁○○
上列被告因偽造文書等案件，經檢察官提起公訴（97年度偵字第
15079號），本院判決如下：
    主  文
庚○○犯如附表一所示之罪，各處如附表一所示之刑，應執行有
期徒刑貳年。緩刑肆年。如附表二所示之物，均沒收。
    事  實
一、庚○○意圖為自己不法之所有，於民國（下同）93年10月或
    11月間之某日，於新竹火車站附近拾獲己○○遺失之小錢包
    1只，內有黃女所有之舊式國民身分證影本、健保卡及汽車
    駕駛執照各1張，庚○○將前開健保卡及小錢包丟回原處後
    ，將該身分證影本及汽車駕駛執照侵占入己，並攜回其位於
    臺南市○區○○○路370巷66號10樓之住處（侵占遺失物罪
    部分已罹追訴權時效，業經檢察官撤回起訴）。之後庚○○
    為圖謀方便，竟於同年11月間某日基於變造特種文書之犯意
    ，將其相片影印後貼於該身分證影本相片欄上，變造後再加
    以影印，足以生損害於己○○及戶政機關對國民身分證核發
    管理之正確性。嗣庚○○屢次冒用被害人己○○身份，基於
    概括犯意，持前開變造後之身分證影本，連續以下列方式行
    使之：（一）於93年11月18日，在臺南市○區○○路2段310
    號甲○○○○○填寫入會資料並請領會員卡；（二）於94年
    6月11日，在臺南市○○路○段169號戊○○○○○○○○掛
    號看病；（三）於95年1月10日，於不詳地點與任義明簽訂
    現行居處之房屋租賃契約。復分別基於行使變造之國民身分
    證影本之犯意：（一）於95年8月18日，在臺南市○○路○段
    169號之寶雅生活館請領會員卡；（二）分別於97年7月10
    日及同年7月31日，在庚○○位於臺南市○區○○○路370巷
    66號10樓之住處，向乙○○借款新台幣（下同）2萬元及5萬
    元；（三）於97年7月18日，在臺南市○○路○段223號曾炳
    榮皮膚泌尿科診所掛號看病。（均詳如附表一所載）
二、庚○○於97年7月18日，在曾炳榮皮膚泌尿科診所初診掛號
    時，另基於偽造私文書並行使之犯意，於該診所病歷號碼編
    號V02839號之病歷資料上不實填載己○○之姓名、年齡後交
    回診所，足以生損害於曾炳榮皮膚泌尿科診所對於病患資訊
    管理之正確性。（詳如附表一所載）
三、庚○○另於97年7月10日及同年7月31日，在其位於臺南市○○○路370巷66號10樓之住處，向乙○○借款2萬元及5萬元
    時，意圖供行使之用，冒用己○○之名義簽發票號235231號
    （金額4萬元）、票號235248號（金額1萬元）之有價證券本
    票2張，並持之行使交付予乙○○作質押之用，足以生損害
    於乙○○之債權暨票據金融秩序之安定性（詳如附表一所載
    ）。嗣因警方偵辦乙○○涉嫌重利案件，發現「己○○」亦
    為被害人之一，始循線查悉上情，並於庚○○之住處扣得己○○之汽車駕駛執照、戊○○○○○○○○之掛號證及曾炳
    榮皮膚泌尿科診所之掛號證各1張。
四、案經台南市警察局第四分局報請臺灣臺南地方法院檢察署檢
    察官偵查起訴。
    理  由
一、按刑事訴訟法第159條之5明定：「被告以外之人於審判外之
    陳述，雖不符前四條之規定，而經當事人於審判程序同意作
    為證據，法院審酌該言詞陳述或書面陳述作成時之情況，認
    為適當者，亦得為證據。」、「當事人、代理人或辯護人於
    法院調查證據時，知有第一百五十九條第一項不得為證據之
    情形，而未於言詞辯論終結前聲明異議者，視為有前項之同
    意。」，其立法理由在於傳聞證據未經當事人之反對詰問予
    以核實，乃排斥其證據能力。惟當事人如放棄對原供述人之
    反對詰問權，於審判程序表示同意該等傳聞證據可作為證據
    ，此時，法院除認該傳聞證據欠缺適當性外，自可承認其證
    據能力。又當事人、代理人或辯護人於調查證據時，知有刑
    事訴訟法第159條第1項不得為證據之情形，卻表示「對於證
    據調查無異議」、「沒有意見」等意思，而未於言詞辯論終
    結前聲明異議者，應視為已有將該等傳聞證據採為證據之同
    意（最高法院94年度台上字第2976號判決意旨參照）。查本
    判決關於論罪所採用之證據資料，雖均屬被告以外之人於審
    判外之陳述，惟被告及其辯護人對於其等證述之證據能力，
    於本院行準備程序時均表示不爭執，且經本院於審理期日逐
    一提示並告以要旨，迄至言詞辯論終結前，被告及其辯護人
    亦均未聲明異議（見本院卷98年5月27日審判筆錄）。此外
    ，本件亦無證據顯示上開證據有何不當取證或顯不可信或證
    據力明顯過低之情形，以之為證據，應屬適當，故均認有證
    據能力，合先說明。
二、上揭犯罪事實，業據被告庚○○於偵查及本院審理時坦承不
    諱，核與被害人己○○於警詢所證述之情節相符，並有被害
    人己○○汽車駕駛執照正本乙張，及被告冒用己○○名義簽
    署之房屋租賃契約書影本乙份、本票影本兩張、戊○○○○○○○○掛號證、曾炳榮皮膚科診所掛號證正本各乙張（見
    警卷第8至22頁）、寶雅國際股份有限公司97年11月5日97寶
    法政11004號函、大潤發流通事業股份有限公司臺南分公司
    97 年11月1日大潤發臺南安字第97011001號函、戊○○○○○○○○診療記錄及曾炳榮皮膚泌尿科診所病歷號V02839號
    病歷資料影本各乙份（見偵卷第13至20頁）在卷可稽，則本
    件事證明確，被告犯行堪予認定，應予論科。
三、新舊法比較：按被告行為後，刑法於94年1月7日修正通過，
    於同年2月2日公布，並於95年7月1日施行。依修正後刑法第
    2條第1項規定：行為後法律有變更者，適用行為時之法律。
    但行為後之法律有利於行為人者，適用最有利於行為人之法
    律。本次刑法修正之比較新舊法，應就罪刑有關之一切情形
    ，綜其全部罪刑之結果而為比較（最高法院95年度第8次刑
    庭會議決議參照）。茲將本案所涉新舊法條之比較臚列如下
    ：
   1、被告行為後，刑法第56條連續犯之規定業經刪除，此項刪
      除雖非犯罪構成要件之變更，然顯已影響行為人刑罰之法
      律效果，自屬法律有變更，應為新、舊法之比較。查新法
      施行後，原規定之連續數行為而犯同一罪名者，除有接續
      犯之情形外，應按數罪併罰之原則論處，比較刪除前後之
      規定，刪除後之法律適用，並未較有利於被告，故本件被
      告於95年7月1日前之行使偽造私文書罪、行使變造特種文
      書罪之連續犯行，仍應依修正前刑法第56條連續犯之規定
      論以一罪，並加重其刑。
   2、被告行為後，刑法第55條「犯一罪而其方法或結果之行為
      犯他罪者，從一重處斷」之規定，業經刪除，原規定之犯
      一罪而其方法或結果行為犯他罪之牽連犯情形，應按數罪
      併罰之原則論處，本件被告95年7月1日前所犯行使變造特
      種文書、行使偽造私文書等二罪間，既有方法、結果之牽
      連關係，比較新、舊法，刪除後之法律適用，並未較有利
      於被告，故本件仍應適用被告行為時即修正前刑法第55條
      之規定，認被告上開二罪間成立牽連關係，而從一重處斷
      。
   3、依修正前刑法第51條第5款規定「宣告多數有期徒刑者，
      於各刑中之最長期以上，各刑合併之刑期以下，定其刑期
      。但不得逾20年。」，修正後刑法第51條第5款則規定：
      「宣告多數有期徒刑者，於各刑中之最長期以上，各刑合
      併之刑期以下，定其刑期。但不得逾30年。」，兩相比較
      結果，以修正前之規定較有利於被告，被告之犯罪行為自
      應適用修正前刑法第51條第5款規定，定應執行刑。
   4、又刑法第59條原規定「犯罪之情狀可憫恕者，得酌量減輕
      其刑。」，修正為「犯罪之情狀顯可憫恕，認科以最低度
      刑仍嫌過重者，得酌量減輕其刑。」，依最高法院95年第
      8次刑事庭決議，為法院就刑之裁量及酌減審認標準見解
      之明文化，非屬法律之變更，故不生新、舊法比較適用問
      題，應逕適用修正後規定。
   5、再者，犯罪在新法施行前，新法施行後，緩刑之宣告，應
      適用新法第74條之規定，業經最高法院95年第8次刑事庭
      會議作成結論，準此，就緩刑部分尚無新舊法比較問題，
      應逕適用修正後之新法。
四、查被告庚○○基於變造特種文書之犯意，將自己相片影印貼
    於被害人己○○身分證影本相片欄上，變造後再加以影印，
    之後再持變造後之身分證影本向第三人請領會員卡、掛號看
    病、訂立租賃契約及消費借貸契約等行為，均足以生損害於
    己○○及戶政機關對國民身分證核發管理之正確性，所為係
    犯刑法第216條、第212條之行使變造特種文書罪，至其變造
    之低度行為為行使之高度行為所吸收，不另論罪。然查，戶
    籍法於97年5月28日經總統修正公布全文83條，並於同法第
    75 條第1項、第2項增定：「意圖供冒用身分使用，而偽造
    、變造國民身分證，足以生損害於公眾或他人者，處5年以
    下有期徒刑、拘役或科或併科新臺幣50萬元以下罰金。行使
    前項偽造、變造之國民身分證者，亦同」之特別規定，則依
    特別法優於普通法適用原則，被告前揭所為，即係犯戶籍法
    第75 條第2項之罪，惟基於法律不溯及既往原則，被告97年
    5月29 日前之持變造後身分證之行使行為雖仍應適用普通法
    即刑法第216條、第212條之規定處斷，97年5月30日後持變
    造後身分證之行使行為始應適用特別法即戶籍法第75條第2
    項之規定處斷，謹此敘明。至被告基於行使偽造私文書之故
    意，向第三人甲○○○○○、任義明及曾炳榮皮膚泌尿科診
    所提供不實之年籍資料且填寫於私文書上，持之向第三人申
    辦會員卡、訂立租賃契約、掛號看病等行為，均足以生損害
    於被害人己○○及第三人於資料管理之正確性，所為均係犯
    刑法第216條、第210條行使偽造私文書罪，而其偽造署押為
    偽造私文書之部分行為，不另論罪。其偽造後復加以行使，
    其偽造之低度行為，應為行使之高度行為所吸收，祇論以行
    使偽造私文書罪。另被告於97年7月10日及同年7月31日時，
    向第三人乙○○借款時，意圖供行使之用，冒用被害人己○○身分於前開時日簽發票號235231號（金額4萬元）、票號
    235248 號（金額1萬元）之本票2紙，並交付予第三人乙○○，足以生損害於乙○○之債權暨票據金融秩序安定性，所
    為係犯刑法第201條第1項偽造有價證券罪，其行使偽造有價
    證券之低度行為為偽造有價證券之高度行為所吸收，不另論
    罪；又其二次偽造有價證券行為雖均係侵害同一被害人之相
    同法益，惟非同時為之，其犯意個別，行為互異，應予分論
    併罰。
五、核被告就附表一編號1、3號行為均犯刑法第216、212條之行
    使變造特種文書罪及同法第216條、第210條行使偽造私文書
    罪，編號2、4號行為均犯刑法第216、212條行使變造特種文
    書罪，編號5、6號行為均犯戶籍法第75條第2項行使變造國
    民身分證罪及刑法第201條第1項偽造有價證券罪，編號7號
    行為犯戶籍法第75條第2項行使變造國民身分證罪及刑法第
    216 條、210條行使偽造私文書罪。附表一編號1至3號犯行
    成立之日期均於95月7月1日之前，依前開新舊法比較適用結
    果，應適用修法前刑法第56條、第55條規定較有利於行為人
    ，被告庚○○先後多次行使偽造私文書、行使變造特種文書
    之行為，時間緊接、各犯同一構成要件之罪，顯各基於概括
    犯意為之，均應依修正前刑法第56條連續犯之規定各論以一
    罪，並加重其刑。又被告庚○○藉冒用己○○名義申辦會員
    卡、掛號看病及與第三人訂立租賃契約等，以達享用第三人
    提供之會員優惠、醫療服療或使用租賃房屋等目的，是其所
    犯上述連續行使變造特種文書、連續行使偽造私文書二罪間
    有方法、結果之牽連關係，應從一重之連續行使偽造私文書
    罪處斷。附表編號4至7號犯行均發生於95年7月1日之後，適
    用修法後之刑法規定，其犯意個別，行為互殊，應與編號1
    至3號犯行之連續行使偽造私文書罪分論併罰。又被告庚○○於附表一編號1犯行另涉有行使偽造私文書罪部分，雖未
    經起訴，惟此部分與行使變造特種文書罪部分具有牽連犯之
    裁判上一罪關係，已如前述，自應為起訴效力所及，本院得
    併與審理，附此敘明。至於被告所犯偽造有價證券罪，法定
    最低刑度為有期徒刑3年，惟被告偽造之本票數量僅有2紙，
    且對第三人乙○○之消費借貸債務業已清償完畢乙節，有第
    三人乙○○出具之清償證明書一份在卷可稽，另其事後已與
    被害人己○○達成和解，有和解書1紙附卷可參（見院卷第
    66-67 頁），本院認宣告法定最低度之刑，猶嫌過重，實屬
    情輕法重，在客觀上足以引起一般同情，而有堪資憫恕之處
    ，爰依刑法第59條規定，就被告所犯偽造有價證券二罪，均
    減輕其刑為有期徒刑1年6月。爰審酌被告庚○○以自己之相
    片影印後貼於被害人己○○之身分證影本相片欄上，變造後
    再加以影印，已足以生損害於己○○及戶政機關對國民身分
    證核發管理之正確性，嗣後又持變造之國民身分證影本向第
    三人申辦會員卡、掛號看病及訂立租賃契約、消費借貸契約
    等，亦生損害於第三人資料管理之正確性及票據金融秩序安
    定性，並致使被害人己○○陷於被告庚○○是否另有冒用身
    份向他人借款之恐懼中（見院卷第25頁），顯生損害非輕，
    惟審酌被告於警偵訊及本院審理中均坦承犯行，其初始動機
    基於怕因年紀較大不易找尋工作，找到之臨時工須有醫生證
    明，且因害怕向地下錢莊借錢有不良後果而決意冒用被害人
    己○○身份找工作、看病、借錢、簽發本票等行為（見偵卷
    第33頁），被告亦積極清償債務，於審理中已與被害人達成
    和解，有如前述，顯對其犯行有悛悔之意，兼衡被告無前科
    紀錄，有臺灣高等法院被告前案紀錄表1紙在卷可稽，犯後
    態度良好，其犯罪之動機、目的、手段、所生之損害等一切
    情狀，分別量處如附表一所示之刑。又被告附表一編號1至4
    號行為係發生於96年4月24日之前，依中華民國96年罪犯減
    刑條例第2條第1項第3款、第7條、第11條之規定，所犯悉合
    於減刑條件，依前揭規定應於裁判時併減其宣告刑，並定應
    執行刑。末按被告庚○○未曾因故意犯罪受有期徒刑以上刑
    之宣告，已如前述，其經此偵審程序，應已知所警惕，信無
    再犯之虞，且已與被害人達成和解，有如前述，本院認對其
    所宣告之刑以暫不執行為適當，爰併諭知緩刑4年，以啟自
    新。
六、按縱署押、印文為文書之一部，偽造署押、偽造印文之行為
    應吸收於偽造文書行為，而無須另行論罪，然若未將偽造之
    文書沒收者，仍應依刑法第219條將偽造之署押、印文沒收
    （最高法院27年上字第2597號判例意旨參照）。被告偽造如
    附表一編號4、5所示文書，業據被告提出行使，已非其所有
    之物，爰不予宣告沒收，惟其上偽造之「己○○」簽名共3
    枚，不問屬於犯人與否，應依刑法第219條之規定諭知沒收
    。又被告偽造如附表二編號1所示之本票2紙，雖未扣案，亦
    無其他積極證據證明業已滅失，不問屬於犯人與否，應依刑
    法第205條之規定宣告沒收之。至於附表二編號2、3、6、7
    之物品，均係被告所有且供犯罪所用之物，依刑法第38條第
    1項第2款、第3項規定，爰宣告沒收之。另被告庚○○於第
    三人大潤發流通事業股份有限公司之會員申請單上所偽造被
    害人己○○之簽名，因前開申請資料暨其上簽名已不復存在
    （見偵卷第30頁），無須另為沒收之宣告。
七、據上論斷，依刑事訴訟法第299條第1項前段、刑法第2條第1
    項、第201條第1項、第210條、第212條、第216條、第205條
    、第219條、第59條、第74條第1項第1款、第38條第1項第2
    款、第3項、修正前刑法第55條、第56條、第51條第5款、戶
    籍法第75條第2項，中華民國96年罪犯減刑條例第2條第1項
    第3款、第7條、第11條，判決如主文。
本案經檢察官丙○○到庭執行職務
中    華    民    國    98    年    6     月    17    日
                  刑事第十五庭  審判長法  官  陳顯榮
                                      法  官  柯顯卿
                                      法  官  林彥君
以上正本證明與原本無異。
如不服本判決應於收受本判決後10日內向本院提出上訴書狀，並
應敘述具體理由。其未敘述上訴理由者，應於上訴期間屆滿後20
日內向本院補提理由書狀（均須按他造當事人之人數附繕本）「
切勿逕送上級法院」。
                                      書記官  莊淑雅
中    華    民    國    98    年    6    月    17    日
附錄本案論罪科刑法條全文：
中華民國刑法第201條
意圖供行使之用，而偽造、變造公債票、公司股票或其他有價證
券者，處3年以上10年以下有期徒刑，得併科3千元以下罰金。
行使偽造、變造之公債票、公司股票或其他有價證券，或意圖供
行使之用，而收集或交付於人者，處1年以上7年以下有期徒刑，
得併科3千元以下罰金。
中華民國刑法第210條
偽造、變造私文書，足以生損害於公眾或他人者，處 5 年以下有
期徒刑。
中華民國刑法第212條
偽造、變造護照、旅券、免許證、特許證及關於品行、能力服務
或其他相類之證書、介紹書，足以生損害於公眾或他人者，處1
年以下有期徒刑、拘役或3百元以下罰金。
中華民國刑法第216條
行使第 210 條至第 215 條之文書者，依偽造、變造文書或登載
不實事項或使登載不實事項之規定處斷。
附表一
┌───┬────┬────┬──────┬─────────┬────┐
│編  號│時    間│地    點│犯罪方法    │  所  犯  法  條  │ 罪名及 │
│      │        │        │            │                  │ 宣告刑 │
├───┼────┼────┼──────┼─────────┼────┤
│１    │93年11月│台南市北│持變造後之身│1.刑法第216、212條│犯連續行│
│      │18日    │區○○路│分證影本，並│  行使變造特種文書│使偽造私│
│      │        │2段310號│填載不實內容│  罪              │文書罪，│
│      │        │大潤發量│於會員卡申請│2.刑法第216、210條│處有期徒│
│      │        │販店    │書，並持以申│  行使偽造私文書罪│刑拾月，│
│      │        │        │請會員卡    │                  │減為有期│
├───┼────┼────┼──────┼─────────┤徒刑伍月│
│２    │94年6月1│台南市西│持變造後之身│1.刑法第216、212條│。      │
│      │1日     │門路4段1│分證影本掛號│  行使變造特種文書│        │
│      │        │69號陳煥│，並持以看病│  罪              │        │
│      │        │隆耳鼻喉│            │                  │        │
│      │        │科診所  │            │                  │        │
├───┼────┼────┼──────┼─────────┤        │
│３    │95年1月1│不詳地點│持變造後之身│1.刑法第216、212條│        │
│      │0日     │        │分證影本向任│  行使變造特種文書│        │
│      │        │        │義明租賃房屋│  罪              │        │
│      │        │        │，並登載不實│2.刑法第216、210條│        │
│      │        │        │內容於租賃契│  行使偽造私文書罪│        │
│      │        │        │約書        │                  │        │
├───┼────┼────┼──────┼─────────┼────┤
│４    │95年8月1│台南市西│持變造後之身│1.刑法第216、212條│犯行使變│
│      │8日     │門路4段1│分證影本申請│  行使變造特種文書│造特種文│
│      │        │69號寶雅│會員卡      │  罪              │書罪，處│
│      │        │生活館  │            │                  │有期徒刑│
│      │        │        │            │                  │貳月，減│
│      │        │        │            │                  │為有期徒│
│      │        │        │            │                  │刑壹月。│
├───┼────┼────┼──────┼─────────┼────┤
│５    │97年7月1│台南市公│持變造後之身│1.戶籍法第75條第2 │犯行使變│
│      │0日     │園南路37│分證影本向李│  項行使變造國民身│造國民身│
│      │        │0巷66號1│德經借款，並│  分證罪。        │分證罪，│
│      │        │0樓     │簽立本票乙張│                  │處有期徒│
│      │        │        │            │                  │刑貳月。│
│      │        │        │            │                  │        │
│      │        │        │            │2.刑法第201條第1項│犯偽造有│
│      │        │        │            │  偽造有價證券罪  │價證券罪│
│      │        │        │            │                  │，處有期│
│      │        │        │            │                  │徒刑壹年│
│      │        │        │            │                  │陸月。  │
├───┼────┼────┼──────┼─────────┼────┤
│６    │97年7月3│台南市公│持變造後之身│1.戶籍法第75條第2 │犯行使變│
│      │1日     │園南路  │分證影本向李│  項行使變造國民身│造國民身│
│      │        │370巷66 │德經借款，並│  分證罪          │分證罪，│
│      │        │號10樓  │簽立本票乙張│                  │處有期徒│
│      │        │        │            │                  │刑貳月。│
│      │        │        │            │                  │        │
│      │        │        │            │2.刑法第201條第1項│犯偽造有│
│      │        │        │            │  偽造有價證券罪  │價證券罪│
│      │        │        │            │                  │，處有期│
│      │        │        │            │                  │徒刑壹年│
│      │        │        │            │                  │陸月。  │
├───┼────┼────┼──────┼─────────┼────┤
│７    │97年7月1│台南市忠│持變造後之身│1.戶籍法第75條第2 │犯行使變│
│      │8日     │義路2段2│分證影本掛號│  項行使變造國民身│造國民身│
│      │        │23號曾炳│，填寫不實內│  分證罪          │分證罪，│
│      │        │榮泌尿科│容之病歷資料│                  │處有期徒│
│      │        │診所    │並持以看病  │                  │刑貳月。│
│      │        │        │            │                  │        │
│      │        │        │            │2.刑法第216、210條│犯行使偽│
│      │        │        │            │  行使偽造私文書罪│造私文書│
│      │        │        │            │                  │罪，處有│
│      │        │        │            │                  │期徒刑貳│
│      │        │        │            │                  │月。    │
└───┴────┴────┴──────┴─────────┴────┘
附表二
┌────┬─────────┬──────────┐
│ 編 號  │  書          類  │  數            量  │
│        │                  │                    │
├────┼─────────┼──────────┤
│  １    │被告冒用己○○身分│2紙（票號235231號、 │
│        │簽發之本票        │金額4萬元；票號23524│
│        │                  │8號、金額1萬元）    │
├────┼─────────┼──────────┤
│  ２    │被告冒用己○○身分│1張                 │
│        │向寶雅生活館請領之│                    │
│        │會員卡            │                    │
├────┼─────────┼──────────┤
│  ３    │被告冒用己○○身分│1張                 │
│        │向甲○○○○○請領│                    │
│        │之會員卡          │                    │
├────┼─────────┼──────────┤
│  ４    │被告於與第三人任義│2枚                 │
│        │明簽訂之房屋租賃契│                    │
│        │約上偽造己○○之簽│                    │
│        │名                │                    │
├────┼─────────┼──────────┤
│  ５    │被告於曾炳榮皮膚泌│1枚                 │
│        │尿科診所病歷號碼V0│                    │
│        │2839號之病歷資料上│                    │
│        │偽造己○○之簽名  │                    │
├────┼─────────┼──────────┤
│  ６    │被告冒用己○○身分│1張                 │
│        │至陳煥隆耳鼻喉科診│                    │
│        │所掛號取得掛號證  │                    │
├────┼─────────┼──────────┤
│  ７    │被告冒用己○○身分│1張                 │
│        │至曾炳榮皮膚泌尿科│                    │
│        │診所掛號取得掛號證│                    │
└────┴─────────┴──────────┘


司法院資訊處製作；財團法人民間司法改革基金會備份。
